臺灣南投地方法院刑事判決
111年度金訴字第29號
公  訴  人  臺灣南投地方檢察署檢察官
被      告  莊宥婧


上列被告因洗錢防制法案件，經檢察官提起公訴（110年度偵字
第3835、5925、6541、6714號），及移送併辦（臺灣南投地方檢
察署110年度偵字第5522號、111年度偵字第363、1496、4927號
，臺灣臺中地方檢察署111年度偵字第27034、27035、27036號）
，本院判決如下：
    主    文
莊宥婧幫助犯洗錢防制法第十四條第一項之洗錢罪，處有期徒刑
伍月，併科罰金新臺幣壹萬元，罰金如易服勞役，以新臺幣壹仟
元折算壹日。
    犯罪事實
一、莊宥婧可預見提供自己或他人帳戶予他人使用，可能因此供
    不法詐騙份子利用，因而幫助他人從事詐欺取財及洗錢之犯
    罪，仍不違背其本意，基於幫助他人詐欺取財及洗錢之犯意
    ，於民國110年2月18日至2月底間某日，在臺中市大里區大
    智路上某駕訓班前，將其所申辦之永豐商業銀行帳號000000
    000000000號帳戶（下稱本案帳戶）之存摺、印章、提款卡
    （含密碼）及網路銀行密碼，交給真實姓名年籍不詳綽號「
    麒麟」指定之暱稱「中間人」之人，該人取得後隨即轉交「
    麒麟」或「麒麟」所屬之詐騙集團使用。嗣該詐欺集團所屬
    成員取得本案帳戶提款卡及密碼後，即意圖為自己不法所有
    ，基於詐欺取財之犯意，於如附表一所示時間、以如附表一
    所示之詐騙方法詐騙附表一所示之人，致附表一所示之人陷
    於錯誤，於如附表一所示時間，將如附表一所示之金額匯入
    本案帳戶內，各該款項旋遭詐欺集團以行動網路透過網路銀
    行轉入其他帳戶提領一空，以此方式進行洗錢而逃避追查。
二、案經胡曉雯、林緯豪、吳健維、施雨薇、何承恩訴由桃園市
    政府警察局龜山分局、臺中市政府警察局東勢分局、臺中市
    政府警察局霧峰分局、宜蘭縣政府警察局宜蘭分局均報告臺
    灣南投地方檢察署檢察官（下稱南投地檢署）偵查起訴；陳
    美惠、王韋絜、黃蘭惠訴由南投縣政府警察局南投分局、宏
    嘉瑩、蔡尚基、陳怡文、陳建宏訴由臺中市政府警察局霧峰
    分局、黃耀霆訴由新北市政府警察局蘆洲分局均報告南投地
    檢署移送併辦；郭家佑訴由臺南市政府警察局第六分局、林
    雨玄、戴遠光、潘玥潔、林美琪、林子安、蔡米棋、陳耿璋
    、吳翰貞、王志元、高嘉雯、周淑鳳、翁貴璋、楊嘉文訴由
    南投縣政府警察局竹山分局均報告臺灣臺中地方檢察署（下
    稱臺中地檢署）移送併辦。　　
    理    由
一、證據能力的說明：
　　本判決下列所引用被告以外之人於審判外之陳述，經被告莊
    宥婧於本院準備程序期日同意有證據能力（本院卷第238頁
    ），本院審酌該等證據作成之情況，核無違法取證或其他瑕
    疵，且與待證事實具有關聯性，認為以之作為證據為適當，
    依刑事訴訟法第159條之5第1項規定，均有證據能力。其餘
    認定本案犯罪事實之非供述證據，查無違反法定程序做成或
    取得之情，依刑事訴訟法第158條之4規定反面解釋，亦具有
    證據能力。
二、認定犯罪事實所憑證據及理由：
　　訊據被告否認有何幫助詐欺及幫助洗錢之犯行，辯稱：我是
    在不知情的情狀下被「麒麟」騙，他們一直洗腦我，跟我說
    這是在法律邊緣。那時候我問曾奕菱有沒有工作可以賺錢，
    她只跟我說是做虛擬貨幣，我把帳戶交給人家是為了賣幣賺
    錢，她叫我申請帳戶並幫我創建平台帳號，怕我們不會用，
    還要檢查我們帳戶是否可以正常使用。「中間人」說把帳戶
    交給他們可以拿新臺幣（下同）1萬至1萬5千元，他沒有當
    下給我錢，後來就找不到人了等語（本院卷第258、408-411
    頁。本案引用之卷宗目錄如附件之卷宗目錄對照表所示）。
    經查：
　㈠本案帳戶及網路銀行轉帳功能係被告依詐欺集團成員指示所
    申辦，並將該本案帳戶之存摺、印章、提款卡（含密碼）及
    網路銀行密碼（以下統稱本案帳戶資料），於110年2月18日
    開戶後至2月底間某日，在臺中市大智路上之某駕訓班前面
    交給姓名年籍不詳之「中間人」之事實，業據被告於偵查及
    本院中供承不諱（警一卷第17-19頁、本院卷第408-411頁）
　㈡又如附表一編號1至28所示之人因遭詐欺集團以附表一所示方
    式詐騙，各於附表一所示之時間匯款如附表一所示之金額匯
    至本案帳戶，旋遭人透過手機或網路銀行轉帳將款項轉入至
    其他帳戶等情，業據證人即告訴人胡曉雯、林緯豪、吳健維
    、施雨薇、何承恩、陳美惠、王韋絜、黃蘭惠、洪嘉瑩、蔡
    尚基、陳怡文、陳建宏、林雨玄、戴遠光、潘玥潔、林美琪
    、林子安、蔡米棋、陳耿璋、吳翰貞、王志元、高嘉雯、周
    淑鳳、翁貴璋、郭家佑、楊嘉文、黃耀霆、被害人楊蕙如證
    述明確（警一卷第35-37頁、警二卷第25-28、53-55、323-3
    28頁、警四卷第7-9、警五卷第8-17頁、警六卷第6-15頁、
    偵二卷第65-68頁、警七卷第31-37、71-75、111-116、167-
    171、267-273、317-321、345-347、399-400、427-439、50
    7-511、559-569、655-661頁、偵三卷第29-30頁、偵四卷第
    31-39頁、警八卷第1-3頁、警三卷第18-21頁），並有告訴
    人及被害人報案資料及相關交易明細等證據（詳如附表二）
    可資為證。是以，被告所申設之本案帳戶確遭不詳之人使用
    作為收取詐騙附表一所示之人所得款項之工具，並利用被告
    申設的網路銀行功能，而將款項轉入其他帳戶，藉此掩飾或
    隱匿實施詐欺犯罪所得財物之去向及所在，而產生遮斷資金
    流動軌跡以逃避國家追訴、處罰效果之事實，堪以認定。
　㈢被告固以前詞置辯，惟查：
　1.現今金融服務內容多樣化，尤其電子、網路等新興金融所架
    構之服務網絡更綿密、便利，一般民眾或公司行號皆可自由
    申請開設金融帳戶，並無任何特殊之限制，亦得同時在不同
    金融機構申請多數存款帳戶使用，此為一般人日常生活所習
    知，倘非欲匯入帳戶之款項來源涉及不法，且收款之一方有
    意隱瞞身分及相關識別資料以規避檢警事後查緝，殊難想像
    有何向他人索討金融帳戶用以收受、提領款項或用作其他交
    易之必要。是具有一般智識及生活經驗之人，倘遇他人以不
    合社會經濟生活常態之理由徵求金融帳戶資料，對於將金融
    帳戶提供予他人使用，可能遭他人利用作為收受、提領詐欺
    犯罪所得之工具，並藉此掩飾、隱匿犯罪所得之去向及所在
    等情，當可預見。查被告於案發時為26歲之成年人，具有高
    職畢業之智識程度，有相當之智識程度與社會經驗，其將本
    案帳戶資料交予不詳姓名年籍之「中間人」，對帳戶資料可
    能用做詐騙及隱匿犯罪所得之工具，應無不能預見的可能。
　2.尤其，被告於本院審理時自陳：那時候我問曾奕菱有沒有工
    作可以賺錢，但她沒有表明說賺錢內容是什麼，只跟我講說
    人家跟她說是虛擬貨幣，帳戶交給人家是為了賣幣賺錢、中
    間人跟我講我把帳戶交給他們可以拿1萬元至1萬5000元等語
    （本院卷第408、411頁），可知被告在不了解具體工作內容
    下，便輕率將攸關個人信用之金融帳戶資料交予不知其真實
    年籍姓名之人，其目的只在乎賺錢牟利，根本無視於取得帳
    戶資料之人，將如何使用帳戶。
　3.況且，被告於本院準備程序時稱：我有問為何辦帳號需要我
    的帳戶，他說怕我不會用，會幫我用好，我有問是否合法，
    他說是在合法邊緣等語（本院卷第41頁），又於審理時稱（
    問：銀行開戶時會問你做何事，你如何說？為何要開戶？）
    他們叫我跟銀行說是要用蝦皮。（問：為何不說是用虛擬貨
    幣要投資的，為何說蝦皮開戶？）他們叫我這樣講的。他們
    說如果我這樣講，銀行不會讓我開等語（本院卷第410頁）
    ，由此可見，被告在申辦帳戶自始就懷疑自己之行為可能事
    涉不法，因此向對方確認，然對方並未提出任何金錢來源合
    法之證明，也未對被告之質疑提出合理解釋，所稱在法律邊
    緣等語，充其量只是搪塞被告而已，反之被告對此說詞也未
    深究，目的只為能獲取1萬元至1萬5,000元之報酬，顯見被
    告已預見將上開帳戶資料交付真實年籍不明且無特別賴基礎
    之人使用，有被當作洗錢、詐欺等不法工具之可能性，然為
    圖賺取上開報酬，縱造成他人財產法益因此受害，或他人得
    以隱匿犯罪所得之去向，也不影響其本意，故其交付本案帳
    戶資料予「麒麟」指定之「中間人」使用，具有幫助詐欺及
    洗錢之不確定故意甚明。
  ㈣綜上，被告上開辯解，不足採信，本案事證明確，被告犯行
    堪以認定，應依法論科。
三、論罪科刑
　㈠按刑法上之幫助犯，係對於犯罪與正犯有共同之認識，而以
    幫助之意思，對於正犯資以助力，而未參與實施犯罪之行為
    者而言。是以，如以幫助他人犯罪之意思而參與犯罪構成要
    件以外之行為者，即屬幫助犯，而非共同正犯。再按行為人
    提供金融帳戶金融卡及密碼供他人使用，嗣後被害人雖匯入
    款項，然此時之金流仍屬透明易查，在形式上無從合法化其
    所得來源，未造成金流斷點，尚不能達到掩飾或隱匿特定犯
    罪所得之來源、去向及所在之作用，須待款項遭提領後，始
    產生掩飾、隱匿之結果。故而，行為人提供金融帳戶提款卡
    及密碼，若無參與後續之提款行為，即非洗錢防制法第2條
    第2款所指洗錢行為，無從成立一般洗錢罪之直接正犯；又
    金融帳戶乃個人理財工具，依我國現狀，申設金融帳戶並無
    任何特殊限制，且可於不同之金融機構申請多數帳戶使用，
    是依一般人之社會通念，若見他人不以自己名義申請帳戶，
    反而收購或借用別人之金融帳戶以供使用，並要求提供提款
    卡及告知密碼，則提供金融帳戶者主觀上如認識該帳戶可能
    作為對方收受、提領特定犯罪所得使用，對方提領後會產生
    遮斷金流以逃避國家追訴、處罰之效果，仍基於幫助之犯意
    ，而提供該帳戶之提款卡及密碼，以利洗錢實行，仍可成立
    一般洗錢罪之幫助犯（最高法院108年台上字第3101號刑事
    判決意旨參照）。被告提供本案帳戶資料給不詳之人，嗣該
    不詳之人所屬或輾轉取得本案帳戶資料之成年人所屬詐欺人
    員持以向如附表一所示之人進行詐欺，於如附表一所示之人
    將款項匯入本案帳戶後以網路銀行轉帳他處，已製造該詐欺
    金流之斷點，實質上使該犯罪所得流向不明，造成隱匿之效
    果，妨礙該詐欺犯罪之偵查，自屬幫助他人之洗錢行為。又
    被告單純提供本案帳戶資料給他人使用之行為，僅為他人遂
    行詐欺取財之犯行資以助力，而參與犯罪構成要件以外之行
    為，尚無其他證據足以證明被告有參與詐欺取財犯行之構成
    要件行為，依照前揭說明，應僅論以詐欺取財之幫助犯。
　㈡被告所為，係犯刑法第30條第1項前段、第339條第1項之幫助
    詐欺取財罪，及刑法第30條第1項前段、洗錢防制法第14條
    第1項之幫助一般洗錢罪。被告僅提供本案帳戶資料予他人
    使用，並無證據足證被告對該犯罪詐欺人員之共同正犯人數
    是否為3人以上，抑或以透過網際網路對公眾散布而犯詐欺
    罪等情形有所認識或預見，堪認被告基於幫助故意所認知之
    範圍，應僅及於普通詐欺取財犯行。　
　㈢被告以一提供本案帳戶資料之行為，幫助不詳之詐欺人員分
    別向如附表一所示之人詐取財物，同時觸犯幫助詐欺取財及
    幫助一般洗錢罪，為想像競合犯，應依刑法第55條前段規定
    ，從一重論以一幫助一般洗錢罪處斷。另移送併辦之犯罪事
    實，即被告幫助向如附表一編號7至28所示之人詐欺取財及
    幫助洗錢部分，因與檢察官起訴被告幫助向如附表一編號1
    至6所示之人詐欺取財及幫助洗錢部分有前述想像競合犯之
    裁判上一罪關係，為起訴效力所及，本院自得併予審理。　
　㈣被告幫助他人犯一般洗錢罪，為幫助犯，依照刑法第30條第2
    項規定按正犯之刑減輕之。
　㈤本院審酌：被告之前沒有犯罪科刑的紀錄、素行尚可，有臺
    灣高等法院被告前案紀錄表可查，因交付本案帳戶資料給他
    人使用，而使詐欺人員得達成詐欺目的，讓執法人員很難追
    查詐欺人員的身分，危害社會秩序程度非輕，所為實不可取
    ，復考量提供帳戶的數量、附表一所示之人所受損害金額，
    已與告訴人胡曉雯、林緯豪、施雨薇、陳美惠、陳怡文成立
    調解並均已按期給付第1至6期之賠償金，有111年3月22日報
    到單、調解委員報告書、調解成立筆錄及匯款證明在卷可證
    （本院卷第85-101、419-441頁），及被告於本院審理中自
    陳學歷為高職畢業，目前從事駕訓班教練、兼職送麵包、手
    機貼模等工作，每月需要給家裡5,000元至1萬元貼補家用等
    一切量刑事項，量處如主文所示之刑，並就併科罰金部分諭
    知易服勞役之折算標準。
　㈥本案帳戶之相關資料，已經被告交付他人，由不明人士持用
    中，該帳戶業經通報警示，無法再供詐欺款項匯入，欠缺沒
    收之重要性，所以不宣告沒收。又查卷存事證，無法證明被
    告因提供上開資料，已取得對價，故無從依洗錢防制法第18
    條第1項認定被告因本件幫助犯行而有實際犯罪所得，予以
    宣告沒收或追徵。
據上論斷，依刑事訴訟法第299條第1項前段，判決如主文。
本案經檢察官張姿倩提起公訴暨移送併辦，臺中地檢署檢察官楊
凱婷、南投地檢署檢察官陳俊宏、黃天儀移送併辦，檢察官吳宣
憲、黃淑美到庭執行職務。　
中　　華　　民　　國　　111 　年　　12 　　月　15　　日
　　　　　　刑事第一庭 審判長 法　官  王邁揚
　　　　　　　　　　　　　　  法　官　顏代容
　　　　　　　　　　　　　　  法　官  林昱志
以上正本與原本無異。
如不服本判決應於收受送達後20日內向本院提出上訴書狀，並應
敘述具體理由；其未敘述上訴理由者，應於上訴期間屆滿後20日
內向本院補提理由書（均須按他造當事人之人數附繕本）「切勿
逕送上級法院」。
告訴人或被害人如對於本判決不服者，應具備理由請求檢察官上
訴，其上訴期間之計算係以檢察官收受判決正本之日期為準。
                              書記官 陳淑怡
中　　華　　民　　國　　111 　年　　12　　月　　15　　日

附錄本案論罪科刑法條：　
中華民國刑法第30條（幫助犯及其處罰）
幫助他人實行犯罪行為者，為幫助犯。雖他人不知幫助之情者，
亦同。
幫助犯之處罰，得按正犯之刑減輕之。
中華民國刑法第339條第1項
意圖為自己或第三人不法之所有，以詐術使人將本人或第三人之
物交付者，處5 年以下有期徒刑、拘役或科或併科50萬元以下罰
金。
洗錢防制法第14條
有第二條各款所列洗錢行為者，處7年以下有期徒刑，併科新臺
幣5百萬元以下罰金。
前項之未遂犯罰之。
前二項情形，不得科以超過其特定犯罪所定最重本刑之刑。
洗錢防制法第2條
本法所稱洗錢，指下列行為：
一、意圖掩飾或隱匿特定犯罪所得來源，或使他人逃避刑事追訴
    ，而移轉或變更特定犯罪所得。
二、掩飾或隱匿特定犯罪所得之本質、來源、去向、所在、所有
    權、處分權或其他權益者。
三、收受、持有或使用他人之特定犯罪所得。　　　　　　　

附件：
編號 卷宗名稱 卷宗簡稱 1. 本院111年度金訴字第29號刑事卷宗 本院卷 2. 南投地檢署110年度偵字第3835號偵查卷宗 偵一卷 3. 南投地檢署111年度偵字第1496號偵查卷宗 偵二卷 4. 臺中地檢署110年度偵字第20670號偵查卷宗 偵三卷 5. 臺中地檢署110年度偵字第35919號偵查卷宗 偵四卷 6. 110偵3835號警卷 警一卷 7. 110偵5925號警卷 警二卷 8. 110偵6714號警卷 警三卷 9. 宜蘭分局警蘭偵字第1100008880號警卷 警四卷 10. 南投分局投投警偵字第1100028374號警卷 警五卷 11. 110偵5522號警卷 警六卷 12. 竹山分局投竹警偵字第1100004649號警卷 警七卷 13. 蘆洲分局新北警蘆刑字第1104432857號警卷 警八卷 
　　　
附表一：
編號 被害人 遭詐騙之情形 匯款時間 匯款金額（新臺幣） 1. 胡曉雯 該詐騙集團成員在網路上結識胡曉雯，對其謊稱摩根集團上海分公司最近在開發博奕軟體，可投資賺錢云云，致胡曉雯陷於錯誤，依對方指示匯款。 110年3月10日12時24至29分、14時57分 5萬元6筆、20萬元（共計50萬元） 2. 林緯豪 該詐騙集團成員在網路上結識林緯豪，對其謊稱其為網路代購電商，邀請林緯豪共同做代購云云，致林緯豪陷於錯誤，依對方指示匯款。 110年3月9日11時27分、12時45分 2萬5800元、2萬元      110年3月11日10時10分許 3萬元 3. 吳健維 該詐騙集團成員在網路上結識吳健維，對其謊稱可在網路上投資泰達幣云云，致吳健維陷於錯誤，依對方指示匯款。 110年3月9日14時34分 1萬元 4. 施雨薇 該詐騙集團成員在網路上結識施雨薇，對其謊稱可在鑽投資APP投資賺錢云云，致施雨薇陷於錯誤，依對方指示匯款。 110年3月10日13時3分、14時9分 6萬元、4萬5612元    110年3月11日12時42、53分 6萬元、1928元    110年3月12日14時20分 10萬元 5. 楊蕙如  該詐騙集團成員在網路上結識楊蕙如，對其謊稱可在玖富數科網站上投資云云，致楊蕙如陷於錯誤，依對方指示匯款。 110年3月8日20時4分 3萬元    110年3月10日13時57分 2萬5000元    110年3月11日14時9分 2萬元 6. 何承恩 該詐騙集團成員在網路上結識何承恩，對其謊稱可幫忙賣商品，並介紹客戶予何承恩，使何承恩信以為可替客戶先行支付商品費用再轉賣予客戶，轉取其中差價云云，致何承恩陷於錯誤，依對方指示匯款。 110年3月12日15時41分 3萬元 7. 陳美惠 該詐騙集團成員向在臉書上結識之陳美惠謊稱可投資彩票云云，致陳美惠陷於錯誤，依對方指示匯款。 110年3月9日11時40分 55萬9000元    110年3月10日12時54分 28萬3000元    110年3月11日14時58分 28萬2000元 8. 王韋絜 該詐騙集團成員向在臉書上結識之王韋絜謊稱在做博奕工作，公司可以控制全世界之大樂透，並要求王韋絜在公司網站上下注，及謊稱因中獎金額太大，要匯款擔保云云，致王韋絜陷於錯誤，依對方指示匯款。 110年3月11日12時22分 14萬元 9. 黃蘭惠 該詐騙集團成員假意與在臉書上結識之黃蘭惠交往，並對黃蘭惠謊稱中了香港馬會，但要先繳交保證金云云，致黃蘭惠陷於錯誤，依對方指示匯款。 110年3月12日10時30分 20萬元 10. 洪嘉瑩 該詐騙集團成員於110年2月22日以LINE向洪嘉瑩謊稱可投資銀票獲利云云，致洪嘉瑩陷於錯誤，依對方指示匯款。 110年3月9日11時2分 30萬元 11. 蔡尚基 該詐騙集團成員於110年3月1 日以LINE向蔡尚基謊稱可替電商平台墊款購買商品，賺取差價等方式賺錢云云，致蔡尚基陷於錯誤，依對方指示匯款。 110年3月9日12時24、35分 2萬元、3萬元    110年3月12日12時39分 10萬元 12. 陳怡文 該詐騙集團成員於110年3月5日向陳怡文謊稱有網路貨幣投資管道云云，致陳怡文陷於錯誤，依對方指示匯款。 110年3月10日11時53分 3萬元    110年3月11日11時45分 3萬元    110年3月12日11時55分 2萬元 13. 陳建宏 該詐騙集團成員於110年2月間在網路上詐稱可在「雅馬 推推平台」上匯款進行商品買賣，賺取報酬云云，致陳建宏陷於錯誤，依對方指示匯款。 110年3月12日13時12、15、17分 5萬元、5萬元、4000元 14. 林雨玄 該詐騙集團成員以假代購平台投資之詐術，致林雨玄陷於錯誤，依對方指示匯款。 111年3月11日12時30、33分 20元、1萬2200元    110年3月12日10時1分 1萬5000元 15. 戴遠光 該詐騙集團成員以假代購平台投資之詐術，致戴遠光陷於錯誤，依對方指示匯款。 110年3月9日11時30分 3萬元 16. 潘玥潔 該詐騙集團成員以假代購平台投資之詐術，致潘玥潔陷於錯誤，依對方指示匯款。 110年3月8日19時43分 5000元    110年3月10日17時11分 1萬元、1萬元、1萬元    110年3月11日19時35分 2萬元    110年3月12日12時30分 2萬5000元 17. 林美琪 該詐騙集團成員以假交友徵婚之詐術，致林美琪陷於錯誤，依對方指示匯款。 110年3月10日13時25分 5萬元 18. 林子安 該詐騙集團成員以假交友投資股票之詐術，致林子安陷於錯誤，依對方指示匯款。 110年3月11日9時44、45分 4萬5000元、4萬元 19. 蔡米棋 該詐騙集團成員以之詐術，致蔡米棋陷於錯誤，依對方指示匯款。 110年3月10日13時25分 9萬8700元    110年3月11日9時45分 10萬9600元 20. 陳耿璋 該詐騙集團成員以假代購平台投資之詐術，致陳耿璋陷於錯誤，依對方指示匯款。 110年3月12日13時59分 4萬5800元 21. 吳翰貞 該詐騙集團成員以以假交友徵婚之詐術，致吳翰貞陷於錯誤，依對方指示匯款。 110年3月10日9時51、53分 5萬元、7000元 22. 王志元 該詐騙集團成員以假代購平台投資之詐術，致王志元陷於錯誤，依對方指示匯款。 110年3月10日10時33分、14時3分 1萬元、5000元    110年3月11日14時33分 1萬2000元 23. 高嘉雯 該詐騙集團成員以假交友投資股票之詐術，致高嘉雯陷於錯誤，依對方指示匯款。 110年3月9日13時12分 3萬元    110年3月12日14時25、40分 3萬元、2萬元 24. 周淑鳳 該詐騙集團成員以假交友娛樂投資之詐術，致周淑鳳陷於錯誤，依對方指示匯款。 110年3月11日13時42分 10萬元 25. 翁貴璋 該詐騙集團成員以假交友基金投資之詐術，致翁貴璋陷於錯誤，依對方指示匯款。 110年3月8日21時55分 2萬8000元 26. 郭家佑 該詐騙集團成員以假代購平台投資之詐術，致郭家佑陷於錯誤，依對方指示匯款。 110年3月10日9時50分 39萬8000元 27. 楊嘉文 該詐騙集團成員以假交友美金投資之詐術，致楊嘉文陷於錯誤，依對方指示匯款。 110年3月10日9時14、15分 3萬元、3萬元 28. 黃耀霆 該詐騙集團成員於民國110年1月初，透過交友軟體結識黃耀霆，於同年月23日，向其謊稱投資虛擬貨幣，下載「MetaTrader5」APP云云，致黃耀霆陷於錯誤，依對方指示匯款。 110年3月11日21時45分 16萬5000元 
　　
附表二：　
證據名稱 卷證出處 金融資料查詢回覆函、莊宥婧之永豐銀行帳戶基本資料、交易明細及掛失紀錄 警一卷第83-97頁、警二卷第9-22頁、警五卷第18-25頁、警六卷第75-97頁、警七卷第745-791頁、警八卷第28-51頁、偵二卷第21-30頁 【胡曉雯報案資料】 胡曉雯之花蓮縣警察局吉安分局吉安派出所受理詐騙帳戶通報警示簡便格式表、金融機構聯防機制通報單、花蓮一信跨行匯款單、手機轉帳截圖、LINE對話截圖、受（處）理案件證明單 警一卷第42-82頁 【林緯豪報案資料】 林緯豪之臺北市政府警察局南港分局南港派出所金融機構聯防機制通報單、受理詐騙帳戶通報警示簡便格式表、受（處）理案件證明單、手機轉帳、LINE對話紀錄截圖、受理各類案件紀錄表 警二卷第31-51頁 【吳健維報案資料】 吳健維之內政部警政署反詐騙諮詢專線紀錄表、桃園市政府警察局中壢分局仁愛派出所受理詐騙帳戶通報警示簡便格式表、金融機構聯防機制通報單、受（處）理案件證明單、受理各類案件紀錄表、投資詐騙網頁、LINE對話紀錄截圖 警二卷第57-321頁 【施雨薇報案資料】 施雨薇之內政部警政署反詐騙諮詢專線紀錄表、臺中市政府警察局第六分局西屯派出所受理詐騙帳戶通報警示簡便格式表、金融機構聯防機制通報單、施雨薇之金融卡影本、LINE對話紀錄、投資app、轉帳紀錄截圖、受理各類案件紀錄表 警二卷第329-405頁 【楊蕙如報案資料】 楊蕙如之新北市政府警察局新店分局安康派出所受理各類案件紀錄表、內政部警政署反詐騙諮詢專線紀錄表、受（處）理案件證明單、刑案紀錄表、楊蕙如之存簿影本、受理詐騙帳戶通報警示簡便格式表、金融機構聯防機制通報單 警三卷第22-47頁 【何承恩報案資料】何承恩之臺北市政府警察局士林分局文林派出所陳報單、受理各類案件紀錄表、受（處）理案件證明單、內政部警政署反詐騙諮詢專線紀錄表、受理詐騙帳戶通報警示簡便格式表、自動櫃員機交易明細表、LINE對話紀錄截圖 警四卷第10-19頁 臺中地檢署110年度偵字第24016、25151、26635號起訴書（曾奕菱） 偵一卷第21-26頁 【陳美惠報案資料】 陳美惠之內政部警政署反詐騙諮詢專線紀錄表、新北市政府警察局三重分局三重派出所受理詐騙帳戶通報警示簡便格式表、金融機構聯防機制通報單 警五卷第28-31頁 【王韋絜報案資料】 王韋絜之內政部警政署反詐騙諮詢專線紀錄表、臺南市政府警察局第五分局公園派出所受理詐騙帳戶通報警示簡便格式表、金融機構聯防機制通報單、匯款申請書及轉帳紀錄截圖 警五卷第32-40頁 【黃蘭惠報案資料】 黃蘭惠之內政部警政署反詐騙諮詢專線紀錄表、高雄市政府警察局湖內分局阿蓮分駐所受理詐騙帳戶通報警示簡便格式表、金融機構聯防機制通報單、郵政跨行匯款申請書 警五卷第41-45頁 【陳怡文報案資料】 陳怡文之內政部警政署反詐騙諮詢專線紀錄表、臺中市政府警察局豐原分局翁子派出所受理詐騙帳戶通報警示簡便格式表、金融機構聯防機制通報單 警六卷第32-44頁 【蔡尚基報案資料】 蔡尚基之內政部警政署反詐騙諮詢專線紀錄表、臺北市政府警察局北投分局關渡派出所受理詐騙帳戶通報警示簡便格式表、金融機構聯防機制通報單 警六卷第48-57頁 【洪嘉瑩報案資料】 洪嘉瑩之內政部警政署反詐騙諮詢專線紀錄表、南投縣政府警察局草屯分局中正派出所受理詐騙帳戶通報警示簡便格式表 警六卷第59-60頁 【陳建宏報案資料】 陳建宏之內政部警政署反詐騙諮詢專線紀錄表、花蓮縣警察局花蓮分局豐川派出所受理詐騙帳戶通報警示簡便格式表、金融機構聯防機制通報單、陳報單、受（處）理案件證明單、受理各類案件紀錄表、轉帳紀錄及LINE對話紀錄截圖 偵二卷第35-59、69-120頁 【林雨玄報案資料】 林雨玄之匯款申請書收執聯、自動櫃員機交易明細、LINE對話紀錄、抖音平台頁面及代理授權書截圖、高雄市政府警察局三民第一分局十全路派出所受理詐騙帳戶通報警示簡便格式表、金融機構聯防機制通報單、受（處）理案件證明單、受理各類案件紀錄表 警七卷第39-63頁 【戴遠光報案資料】 戴遠光之臺北市政府警察局信義分局吳興街派出所陳報單、LINE對話紀錄截圖、受理詐騙帳戶通報警示簡便格式表、金融機構聯防機制通報單、內政部警政署反詐騙諮詢專線紀錄表、受（處）理案件證明單、受理各類案件紀錄表 警七卷第69、77-103頁 【潘玥潔報案資料】 潘玥潔之手機轉帳、LINE、「天衍」客服平台對話紀錄截圖、內政部警政署反詐騙諮詢專線紀錄表、高雄市政府警察局三民第二分局覺民派出所受理詐騙帳戶通報警示簡便格式表、金融機構聯防機制通報單、受（處）理案件證明單、受理各類案件紀錄表 警七卷第117-157頁 【林美琪報案資料】 林美琪之新北市政府警察局蘆洲分局蘆洲派出所陳報單、郵政跨行匯款申請書、LINE對話紀錄、內政部警政署反詐騙諮詢專線紀錄表、金融機構聯防機制通報單、受理詐騙帳戶通報警示簡便格式表、受（處）理案件證明單、受理各類案件紀錄表 警七卷第165、173-257頁 【林子安報案資料】 林子安之臺北市政府警察局中山分局長安東路派出所陳報單、手機轉帳紀錄、LINE對話紀錄截圖、匯豐申請表、「李永勝」證件照片、內政部警政署反詐騙諮詢專線紀錄表、受理詐騙帳戶通報警示簡便格式表、金融機構聯防機制通報單、受理各類案件紀錄表、受（處）理案件證明單 警七卷第265、275-309頁 【蔡米棋報案資料】 蔡米棋之匯款申請書、內政部警政署反詐騙諮詢專線紀錄表、高雄市政府警察局三民第二分局鼎金派出所受理詐騙帳戶通報警示簡便格式表、金融機構聯防機制通報單、受（處）理案件證明單、受理各類案件紀錄表 警七卷第323-337頁 【陳耿璋報案資料】 陳耿璋之手機轉帳紀錄、匯款單、LINE對話紀錄截圖、內政部警政署反詐騙諮詢專線紀錄表、新北市政府警察局中和分局錦和派出所受理詐騙帳戶通報警示簡便格式表、金融機構聯防機制通報單、受理各類案件紀錄表、受（處）理案件證明單 警七卷第349-389頁 【吳翰貞報案資料】 吳翰貞之手機轉帳、LINE對話紀錄截圖、內政部警政署反詐騙諮詢專線紀錄表、新北市政府警察局海山分局海山派出所受理詐騙帳戶通報警示簡便格式表、金融機構聯防機制通報單、受（處）理案件證明單、受理各類案件紀錄表 警七卷第401-419頁 【王志元報案資料】 王志元之臺北市政府警察局松山分局松山派出所陳報單、 LINE對話紀錄截圖、自動櫃員機交易明細表、內政部警政署反詐騙諮詢專線紀錄表、受理詐騙帳戶通報警示簡便格式表、受（處）理案件證明單、受理各類案件紀錄表 警七卷第425、441-495頁 【高嘉雯報案資料】 高嘉雯之臺北市政府警察局大安分局臥龍派出所陳報單、LINE對話紀錄截圖、自動櫃員機交易明細表、郵政跨行匯款申請書、內政部警政署反詐騙諮詢專線紀錄表、受理詐騙帳戶通報警示簡便格式表、受（處）理案件證明單、受理各類案件紀錄表 警七卷第505、513-549頁 【周淑鳳報案資料】 周淑鳳之屏東縣政府警察局潮州分局中山路派出所陳報單、 LINE對話紀錄、手機轉帳紀錄、手機軟體「金沙娛樂」頁面截圖、「劉輝鵬」證件及照片、周淑鳳之存簿影本、匯款申請書、內政部警政署反詐騙諮詢專線紀錄表、受理詐騙帳戶通報警示簡便格式表、金融機構聯防機制通報單、受理各類案件紀錄表、受（處）理案件證明單 警七卷第557、571-641頁 【翁貴璋報案資料】 翁貴璋之臺北市政府警察局中正第二分局思源街派出所陳報單、匯款申請書及網路銀行匯款紀錄、LINE對話紀錄、詐騙網頁截圖、內政部警政署反詐騙諮詢專線紀錄表、受理詐騙帳戶通報警示簡便格式表、金融機構聯防機制通報單、受理各類案件紀錄表、受（處）理案件證明單 警七卷第651、663-739頁 【郭家佑報案資料】 郭家佑之匯款申請書、存簿影本、 LINE對話紀錄、內政部警政署反詐騙諮詢專線紀錄表、新北市政府警察局永和分局新生派出所受理詐騙帳戶通報警示簡便格式表、金融機構聯防機制通報單、受理各類案件紀錄表、受（處）理案件證明單 偵三卷第31-69頁 【楊嘉文報案資料】 楊嘉文之桃園市政府警察局楊梅分局幼獅派出所受理詐騙帳戶通報警示簡便格式表、金融機構聯防機制通報單、陳報單、內政部警政署反詐騙諮詢專線紀錄表、 LINE對話紀錄、網路銀行轉帳紀錄、受（處）理案件證明單、受理各類案件紀錄表 偵四卷第43-67頁 【黃耀霆報案資料】 黃耀霆之受騙匯出紀錄、內政部警政署反詐騙諮詢專線紀錄表、手機轉帳截圖、存簿影本、雲林縣斗六分局公正派出所金融機構聯防機制通報單 警八卷第5-6、12-27頁